# 租赁负债是否含税

提问人：布鲁斯 13311331 时间：2020-12-18 12:33:08
请教陈版，
①租赁负债初始计量时是否需要包含增值税。个人理解是使用权资产作为资产计量不含税，因此作为其计算依据的租赁负债也不含税。但是会有一个问题，之前假定的情形是开具专票的情况，到时候出租方开具普票是否会影响租赁负债以及使用权资产的计量，请赐教！
②我们为明年执行新准则在进行报表科目初始化确认时，原本2020.12.31预付的租金计入预付账款是含税的，重分类至使用权资产是不含税的，因此差额部分计入应交税费-待抵扣进项税，这样处理是否合理，谢谢指点！

回答人：chenyiwei
1 、租赁负债和使用权资产的计量均不含可抵扣的增值税。对于不可抵扣的增值税仍应纳入使用权资产和租赁负债的计量中。
2 、可以转入“其他流动资产——待抵扣进项税额”。